【裁判字號】    97,易,154
【裁判日期】    970205
【裁判案由】    竊盜
【裁判全文】
臺灣臺北地方法院刑事判決        九十七年度易字第一五四號
公  訴  人  臺灣臺北地方法院檢察署檢察官
被      告  乙○○
上列被告因竊盜案件，經檢察官提起公訴（九十六年度偵字第二
三○七○號），本院判決如下：
    主  文
乙○○攜帶兇器竊盜，處有期徒刑陸月，如易科罰金，以新臺幣
壹仟元折算壹日；減為有期徒刑月，如易科罰金，以新臺幣壹
仟元折算壹日。
    事  實
一、乙○○因其所駕駛車牌號碼ＧＶ—○八五九號之自用小客車
    車牌遺失，於民國九十六年二月十日上午十一時許，在其工
    作之臺北縣新店市○○街十六號名隆汽車修配廠內，見甲○
    ○所有車牌號碼Ｌ四—一九三七號之自用小客車在該廠維修
    ，竟萌生意圖為自己不法所有之犯意，持該廠所有，客觀上
    具有殺傷力，足以對人之生命、身體安全構成威脅，可供兇
    器使用之十字螺絲起子一支，竊取該車車牌二面，得手後將
    之懸掛於其所駕駛之上開自用小客車上，嗣於同年十月二十
    八日晚間八時十五分許，其駕駛前開懸掛竊得車牌之自用小
    客車，行經臺北縣新店市○○路○段、新和街口時，為警查
    獲。
二、案經臺北縣政府警察局移送臺灣臺北地方法院檢察署檢察官
    偵查起訴。
    理  由
壹、證據能力方面：
    按被告以外之人於審判外之言詞或書面陳述，除法律有規定
    者外，不得作為證據，刑事訴訟法第一百五十九條第一項固
    有明文；惟被告以外之人於審判外之陳述，雖不符刑事訴訟
    法第一百五十九條之一至第一百五十九條之四之規定，而經
    當事人於審判程序同意作為證據，法院審酌該言詞陳述或書
    面陳述作成時之情況，認為適當者，亦得為證據。當事人、
    代理人或辯護人於法院調查證據時，知有第一百五十九條第
    一項不得為證據之情形，而未於言詞辯論終結前聲明異議者
    ，視為有前項之同意，同法第一百五十九條之五亦有明文。
    證人即被害人甲○○於警詢中之證述，及其配偶吳文來所書
    立之贓物認領保管單，雖屬被告以外之人於審判外之言詞及
    書面陳述，然當事人於審判程序對於上開證據方法之證據能
    力並未爭執，本院審酌前開證人於警詢中之陳述，及所書立
    之贓物認領保管單，均係於案發之初立即製作，對案發情況
    之記憶當甚為清晰，不致發生一般傳聞證據中證人記憶瑕疵
    之風險，足認前揭證據方法，適為本案之證據。至其餘資以
    認定本案犯罪事實之非供述證據（詳後述），亦查無違反法
    定程序取得之情形，依同法第一百五十八條之四反面規定，
    洵具證據能力，合先敘明。
貳、實體方面：
一、上揭犯罪事實，業據被告乙○○坦承不諱（見本院卷第三十
    七頁反面、第三十九頁），核與證人即被害人甲○○指證失
    竊之情節相符（見臺灣臺北地方法院檢察署九十六年度偵字
    第二三○七○號偵查卷第十四頁至第十五頁），並有被害人
    甲○○之配偶吳文來所出具之贓物認領保管單、車籍基本資
    料查詢、內政部警政署警政ｅ網通受理報案ｅ化平臺系統失
    車基本資料、臺北縣政府警察局車輛協尋電腦輸入單、現場
    照片在卷可稽（見同上偵查卷第二十七頁、第二十八頁至第
    二十九頁、第三十頁、第三十二頁至第三十三頁），足證被
    告任意性自白與事實相符，應堪採信。綜上，本案事證明確
    ，被告攜帶兇器竊盜犯行，洵堪認定，應予依法論科。
二、按攜帶兇器竊盜，祇須行竊時，攜帶具有危險性之兇器為已
    足，本案十字螺絲起子雖為名隆汽車修配廠所有，並非被告
    所攜往，然被告既於行竊之際攜之為工具，在客觀上已足對
    他人之生命身體構成威脅，具有危險性，自應成立刑法第三
    百二十一條第一項第三款之攜帶兇器竊盜罪（最高法院七十
    八年度臺上字第四四二二號判決參照）。查十字螺絲起子之
    鐵質尖端部分，均甚為堅硬銳利，客觀上皆係足以對人之生
    命、身體安全構成威脅之兇器。核被告所為，係犯刑法第三
    百二十一條第一項第三款攜帶兇器竊盜罪。爰審酌被告攜帶
    兇器竊取他人財物，所為損害被害人，且危害社會治安匪淺
    ，惟其犯罪後尚能坦承犯行，所竊取物品之價值亦非至鉅，
    並業經被害人領回，及其犯罪之動機、目的、手段、生活狀
    況、智識程度等一切情狀，量處如主文所示之刑，並諭知易
    科罰金之折算標準。被告犯罪之時間，係在九十六年四月二
    十四日以前，復無其他不合中華民國九十六年罪犯減刑條例
    所定不得減刑之情形，應依同條例第二條第一項第三款之規
    定，減其宣告刑二分之一，及諭知易科罰金之折算標準。
據上論斷，應依刑事訴訟法第二百八十四條之一、第二百九十九
條第一項前段，刑法第三百二十一條第一項第三款、第四十一條
第一項前段，中華民國九十六年罪犯減刑條例第二條第一項第三
款、第七條、第九條，判決如主文。
本案經檢察官蔡立文到庭執行職務
中    華    民    國  九十七  年    二    月    五    日
                          臺灣臺北地方法院刑事第十四庭
                              法      官  孫萍萍
以上正本證明與原本無異。
如不服本判決，應於判決送達後十日內，向本院提出上訴狀。
                              書  記  官  林義盛
中    華    民    國  九十七  年    二    月    五    日
附錄本案論罪科刑所依據之法條全文：
刑法第三百二十一條
犯竊盜罪而有左列情形之一者，處六月以上、五年以下有期徒刑
：
一、於夜間侵入住宅或有人居住之建築物、船艦或隱匿其內而犯
    之者。
二、毀越門扇、牆垣或其他安全設備而犯之者。
三、攜帶兇器而犯之者。
四、結夥三人以上而犯之者。
五、乘火災、水災或其他災害之際而犯之者。
六、在車站或埠頭而犯之者。
前項之未遂犯罰之。


司法院資訊處製作；財團法人民間司法改革基金會備份。
